臺灣臺北地方法院刑事判決　　　　　　100年度審易字第652號
公　訴　人　臺灣臺北地方法院檢察署檢察官
被　　　告　邱姵綾
上列被告因毒品危害防制條例案件，經檢察官提起公訴（100 年
度毒偵字第2909號），被告於本院審理中，就被訴事實為有罪之
陳述，經本院告知簡式審判程序意旨，並聽取公訴人及被告之意
見後，本院裁定依簡式審判程序審理，判決如下：
    主  文
邱姵綾施用第二級毒品，累犯，處有期徒刑柒月。
    事  實
一、邱姵綾前因施用毒品案件，經臺灣板橋地方法院裁定送觀察
    、勒戒後，於民國91年8 月23日因無繼續施用傾向執行完畢
    釋放出所，並由臺灣板橋地方法院檢察署檢察官於同年月26
    日以91年度毒偵緝第173 號為不起訴處分確定；復於觀察、
    勒戒執行完畢釋放後5 年內之94年間起，已多次再因施用第
    二級毒品案件，經同院以94年度易字第1333號、96年度簡字
    第1500號等判決判刑確定。又曾因偽造文書、詐欺案件，經
    臺灣士林地方法院以96年度簡字第904 號分別判處有期徒刑
    4 月、3 月，並依法減為2 月、1 月15日，定應執行有期徒
    刑3 月確定，於97年7 月2 日易科罰金執行完畢（構成累犯
    ）。竟仍未能戒除毒癮，基於施用第二級毒品之犯意，於10
    0 年8 月31日某時，在臺北市○○區○○路2 段372 巷3 弄
    53號4 樓之住處內，以將毒品置於玻璃球吸食器內點燃吸煙
    之方式，施用第二級毒品甲基安非他命1 次；嗣因其為列管
    施用毒品人口，而於翌日（9 月1 日）上午9 時30分許前往
    警局接受採尿送驗，始查知上情。
二、案經臺北市政府警察局萬華分局報請臺灣臺北地方法院檢察
    署檢察官偵查起訴。
    理  由
一、程序部分：本件被告邱姵綾所犯係死刑、無期徒刑或最輕本
    刑為3 年以上有期徒刑以外之罪，其於本院審理中就被訴事
    實為有罪之陳述，經本院告知簡式審判程序之旨，並聽取當
    事人意見後，經本院依刑事訴訟法第284 條之1 、第273 條
    之1 第1 項規定裁定進行簡式審判程序，合先敘明。
二、上開事實，業據被告於本院100 年12月12日之審理程序中坦
    承不諱，且被告此次驗尿結果，就安非他命（安非他命、甲
    基安非他命）類確呈現陽性反應，檢體編號核亦無誤，此有
    台灣尖端先進生技醫藥股份有限公司濫用藥物檢驗報告及尿
    液檢體委驗單（編號：050966號）各1 件存卷可查，堪認被
    告確於上開時、地，有施用第二級毒品甲基安非他命1 次之
    行為無誤，則被告上開於本院之任意性自白核與事實相符而
    可採信，本案事證已臻明確，其犯行堪以認定。
三、按施用第一、二級毒品為犯罪行為，毒品危害防制條例第10
    條定有處罰明文。故施用第一、二級毒品者，依前揭規定本
    應科以刑罰，惟基於刑事政策，對合於一定條件之施用者，
    則依同條例第20條、第23條之規定，施以觀察、勒戒或強制
    戒治之保安處分。又毒品危害防制條例於92年7 月9 日修正
    公布，自93年1 月9 日施行，刪除二犯及三犯之規定，一改
    修法前繁雜之處遇程序，並認施用毒品者係屬病患性犯人，
    以觀察、勒戒戒除其身癮，並以強制戒治去除其心癮。其中
    第20條、第23條將施用毒品之刑事處遇程序，區分為「初犯
    」及「五年內再犯」、「五年後再犯」。依其立法理由之說
    明：「初犯」，經觀察、勒戒或強制戒治後，應為不起訴處
    分或不付審理之裁定；經觀察、勒戒或強制戒治執行完畢釋
    放後，「五年內再犯」者，因其再犯率甚高，原實施之觀察
    、勒戒及強制戒治既已無法收其實效，爰依法追訴或裁定交
    付審理。至觀察、勒戒或強制戒治執行完畢釋放後，「五年
    後再犯」者，前所實施之觀察、勒戒或強制戒治已足以遮斷
    其施用毒品之毒癮，為期自新及協助其斷除毒癮，仍適用「
    初犯」規定，先經觀察、勒戒或強制戒治之程序。從而依該
    次修正後之規定，僅限於「初犯」及「五年後再犯」二種情
    形，始應先經觀察、勒戒或強制戒治之程序。倘被告於五年
    內已再犯，經依法追訴處罰，縱其第三次（或第三次以上）
    再度施用毒品之時間，在初犯或前次再犯經觀察、勒戒或強
    制戒治執行完畢釋放五年以後，已不合於「五年後再犯」之
    規定，且因已於「五年內再犯」，顯見其再犯率甚高，原實
    施觀察、勒戒或強制戒治，已無法收其實效，即應依該條例
    第10條處罰（最高法院95年度第7 次刑事庭會議決議、97年
    度第5 次刑事庭會議決議、97年度台非字第124 號判決、98
    年度台非字第17號判決等參照；且決議復說明：至於第三次
    或第三次以上施用毒品之時間，是否宜有期間限制？以多久
    為適宜？則分屬刑事政策、專門醫學之範圍，非審判機關所
    能決定，有待循立法途徑解決，併此指明）。查被告前因施
    用毒品案件，經臺灣板橋地方法院裁定送觀察、勒戒後，於
    91年8 月23日因無繼續施用傾向執行完畢釋放出所，並由臺
    灣板橋地方法院檢察署檢察官於同年月26日以91年度毒偵緝
    第173 號為不起訴處分確定；復於觀察、勒戒執行完畢釋放
    後5 年內之94年間起，已多次再因施用第二級毒品案件，經
    同院以94年度易字第1333號、96年度簡字第1500號等判決判
    刑確定，此有臺灣高等法院被告前案紀錄表1 件在卷可參，
    是參照上開說明，被告此次施用毒品雖已距其觀察、勒戒執
    行完畢釋放後5 年以上，但仍應依法追訴處罰。
四、核被告所為，係犯毒品危害防制條例第10條第2 項之施用第
    二級毒品罪。被告施用毒品前持有毒品之低度行為，為施用
    之高度行為所吸收，不另論罪。又查被告前因偽造文書、詐
    欺等案件，經臺灣士林地方法院以96年度簡字第904 號分別
    判處有期徒刑4 月、3 月，又依法減為2 月、1 月15日，定
    應執行有期徒刑3 月確定，於97年7 月2 日易科罰金執行完
    畢，此有臺灣高等法院被告前案紀錄表1 件附卷可參，其於
    5 年內故意再犯本件最重為有期徒刑以上之罪，為累犯，應
    依刑法第47條第1 項之規定加重其刑。爰審酌被告此次犯後
    坦承犯行，態度尚可，但屢有施用毒品之前案紀錄仍未能戒
    除毒癮復行施用，暨被告之其他素行、生活狀況等一切情狀
    ，量處如主文所示之刑，以示懲儆。
據上論斷，應依刑事訴訟法第284 條之1 、第273 條之1 第1 項
、第299 條第1 項前段，毒品危害防制條例第10條第2 項，刑法
第11條前段、第47條第1 項，判決如主文。
本案經檢察官葉雅婷到庭執行職務。
中    華    民    國   100    年    12    月    30    日
                  刑事第二十一庭  法  官  吳勇毅
上正本證明與原本無異。
如不服本判決應於收受送達後10日內向本院提出上訴書狀，並應
敘述具體理由；其未敘述上訴理由者，應於上訴期間屆滿後20日
內向本院補提理由書（均須按他造當事人之人數附繕本）「切勿
逕送上級法院」。
                                  書記官  游秀珠
中    華    民    國   100    年    12    月    30    日
附錄本案論罪科刑法條全文：
毒品危害防制條例第10條
施用第一級毒品者，處 6 月以上 5 年以下有期徒刑。
施用第二級毒品者，處 3 年以下有期徒刑。